【裁判字號】    99,訴,712
【裁判日期】    991214
【裁判案由】    妨害風化
【裁判全文】
臺灣彰化地方法院刑事判決               99年度訴字第712號
公  訴  人  臺灣彰化地方法院檢察署檢察官
被      告  周文玲
選任辯護人  施廷勳律師
上列被告因妨害風化案件，經檢察官提起公訴（99年度偵字第
4182號），本院判決如下：
    主  文
周文玲意圖使女子與他人為性交行為而容留以營利，處有期徒刑
肆月，如易科罰金，以新臺幣壹仟元折算壹日。
    犯罪事實
一、周文玲意圖使女子與他人為性交行為而容留以營利，於民國
    99年3 月底，將其所承租位於彰化縣和美鎮○○里○○街62
    號居所內之房間，分租與李春選、趙恩，與不特定之男性
    顧客從事俗稱「全套（即男客之生殖器進入女子之生殖器，
    抽動至射精為止）」之性交易行為，由李春選、趙恩自行
    在門口攬客，若有客人上門，即由該性交易之女子將之帶入
    屋內與男性顧客從事俗稱全套之性交易行為，性交易時間以
    每節計算，每節約30分鐘至45分鐘，收費新臺幣（下同）80
    0 元，性交易所得先由性交易女子收取，周文玲以租金為名
    每月向性交易女子收取5,000 元。嗣於99年4 月10日下午3
    時許，趙恩在上址門前，詢問凌鴻淨是否要從事性交易，
    經凌鴻淨同意後，由趙恩引導凌鴻淨進入上址，再由李春
    選與凌鴻淨從事全套之性交易，凌鴻淨於性交易後，當場將
    800 元之費用交給趙恩。嗣員警於99年4 月10日下午3 時
    25分，依法搜索上址，查獲性交易甫結束正步出上址之凌鴻
    淨，並扣得保險套（已使用）、衛生紙（已使用）、保險套
    （未使用）、潤滑劑等物，始被警查獲。
二、案經彰化縣警察局和美分局報告臺灣彰化地方法院檢察署檢
    察官偵查起訴。
    理  由
一、證據能力之審酌：
  (一)按「被告以外之人於審判外之言詞或書面陳述，除法律有規
    定者外，不得作為證據。」，刑事訴訟法第159 條第1 項固
    定有明文。惟按「被告以外之人於審判外之陳述，雖不符前
    4 條之規定，而經當事人於審判程式同意作為證據，法院審
    酌該言詞陳述或書面陳述作成時之情況，認為適當者，亦得
    為證據。當事人、代理人或辯護人於法院調查證據時，知有
    第159 條第1 項不得為證據之情形，而未於言詞辯論終結前
    聲明異議者，視為有前項之同意。」，刑事訴訟法第159 條
    之5 亦規定甚明。本件卷附李春選、趙恩於警詢中之陳述
    ，均屬被告以外之人於審判外之言詞陳述，惟公訴人、被告
    及其辯護人於本院調查證據時，知有上情而未於言詞辯論終
    結前聲明異議，本院審酌該等陳述係警察依法定程序詢問而
    做成，並無何違法不當之處，亦無不足採信之情況，認以之
    做為證據，應屬適當，該等陳述應有證據能力。
  (二)證人李春選、趙恩、張厚穰於偵訊中之證詞，均屬被告以
    外之人於審判外之陳述，依刑事訴訟法第159 條第1 項之規
    定，本不得做為證據。惟按被告以外之人於偵查中向檢察官
    所為之陳述，除顯有不可信之情況者外，得為證據，刑事訴
    訟法第159 條之1 第2 項定有明文。上開陳述均係在檢察官
    前所做成，並均有具結擔保其陳述之正確性，並無何顯不可
    信之情況，依前開法條意旨，自得做為證據。
  (三)本件證據中現場照片、扣案之保險套、衛生紙、潤滑劑等屬
    物證，租賃契約書則屬書證，均無違法取得或其他不得做為
    證據之事由，自得做為證據。
  (四)證人凌鴻淨於警詢中之陳述為被告以外之人於審判外之陳述
    ，業經被告及辯護人聲明異議，且查無其他得為證據之事由
    ，依刑事訴訟法第159 條第1 項規定，無證據能力。
  (五)本件所引其餘證據，公訴人、被告及辯護人均不爭執證據能
    力，亦無違法取得或其他不得做為證據之事由，均有證據能
    力，應予敘明。
二、訊據被告固坦承分別以每月5000元之租金將其上開居所之2
    個房間分租予李春選、趙恩，然矢口否認有何意圖使女子
    與他人性交而容留以營利之犯意，並辯稱：其於出租時不知
    李春選、趙恩承租房間是要進行性交易，嗣後得知時，因
    無力給付終止租約之違約金，只得視而不見，並無容留渠等
    從事性交易之意云云。惟查：
  (一)李春選、趙恩確實在向被告承租之房間內從事性交易，業據
    證人李春選、趙恩於警詢及偵訊中陳述明確（見99年度偵
    字第4182號卷第12頁至第18頁背面，此卷宗下稱偵卷），並
    有租賃契約書、現場照片在卷可稽（見偵卷第35頁至第47頁
    ），另有保險套、衛生紙、潤滑劑等物扣案可佐，此部分事
    實已足認定。
  (二)被告雖以前詞置辯，然李春選、趙恩於偵訊中均明確證稱
    ：前往承租上開地點前，即聽說該處有房子可以出租，且該
    地點有人在從事性交易，那條街上都有客人等語明確（見偵
    卷第54頁、第55頁），足見該處從事性交易者非少，故有上
    開訊息流傳在外，被告既然自承住在該處，對此自無不知之
    理。又據本院勘驗結果及前往現場搜索之警員林孟勳證述，
    李春選、趙恩所承租之房間空間狹小，內無家具，牆壁為
    鐵皮隔間，無任何裝潢，有本院現場勘驗筆錄、照片在卷可
    稽（見本院卷第80頁背面、第87頁），且水電費需由承租人
    自行負擔（見偵卷第38頁），相較於一般租賃市場，被告所
    出租之房間應屬品質較低者，一個月卻能收取5000元之租金
    ，亦可證明該處必有其他吸引人前來租賃之處。參以被告於
    租賃契約中特別明定在房間中所發生一切不法行為與其無關
    （見偵卷第39頁），益徵被告於出租之初便已知悉李春選、
    趙恩為何承租其房間，仍予出租並每月收取租金。被告上
    開辯解難以採信，其具有意圖使女子與他人為性交行為而容
    留以營利之犯意甚明。
  (三)綜上所述，本件事證明確，被告犯行堪以認定。
三、核被告所為，係犯刑法第231 條第1 項之意圖使女子與他人
    為性交行為而容留以營利罪。爰審酌被告容留女子性交易以
    營利，有礙社會風氣，及其犯罪之動機、目的、手段等一切
    情狀，量處如主文所示之刑，並諭知易科罰金之折算標準。
    扣案之衛生紙、保險套、潤滑劑等物，均為李春選所有，非
    被告所有，業據李春選、趙恩於警詢中陳述明確，爰均不
    諭知沒收。
四、不另為無罪諭知部分：
  (一)公訴意旨另略以：被告除前揭容留行為外，自身亦在上址門
    口處招攬男客而媒介性交易以營利，嗣99年3 月29日下午7
    時40分許，張厚穰徒步行經上址門口，被告主動向張厚穰搭
    訕並詢問張厚穰是否要從事性交易，張厚穰同意後，由被告
    引導張厚穰進入上址，並通知真實姓名、年籍均不詳綽號「
    香香」之成年女子，與張厚穰從事上述之全套性交易，張厚
    穰於性交易後，當場將700 元之費用交給香香等語。
  (二)按犯罪事實應依證據認定之，無證據不得認定其犯罪事實，
    刑事訴訟法第154 條第2 項定有明文。再按認定犯罪事實所
    憑之證據，雖不以直接證據為限，間接證據亦包括在內，然
    無論直接證據或間接證據，其為訴訟上之證明，須於通常一
    般之人均不致有所懷疑，而得確信其為真實之程度者，始得
    據為有罪之認定，倘其證明尚未達此一程度，而有合理之懷
    疑存在而無從使事實審法院得有罪之確信時，即應由法院為
    諭知被告無罪之判決，此觀最高法院76年台上字第4986號判
    例自明。而公訴意旨認被告涉犯前揭犯行，無非係以證人張
    厚穰之證述為其論據。
  (三)訊據被告堅決詞否認有何媒介女子性交易以營利之行為，並
    辯稱：其從未在上址門口招攬男客，也不認識張厚穰等語。
    經查：
  1.證人張厚穰於偵訊中證稱其於99年3 月29日經過上址，有一
    名女子詢問其是否要進行性交易，其同意後那名女子便帶其
    進去，之後便介紹一花名「香香」之女子與其從事性交易，
    該名媒介之女子應該是被告云云（見偵卷第76頁）。於本院
    審理中則證稱：被告與當日招攬其性交易之女子不太像，當
    日是在一間旁邊有洗衣店的房子前招攬其從事性交易，其就
    直接進入該房子進行性交易云云（見本院卷第43頁背面至第
    45頁），證人張厚穰並於本院審理中當場繪製性交易場所現
    場圖（見本院卷第57頁）。然經本院至現場勘驗之結果，證
    人張厚穰所稱旁邊有洗衣店的房子（即其在偵訊及審理中所
    稱性交易之處所）係被告所承租之彰化縣和美鎮○○街62號
    ，但其在現場所指認進行性交易之場所卻是位於上址對面巷
    子內之彰化縣和美鎮○○街56巷4 號，且其於本院所繪製之
    現場圖，與彰化縣和美鎮○○里○○街62號內之格局完全不
    同，有本院勘驗筆錄及現場照片在卷可稽（見本院卷第79頁
    至第93頁），是證人張厚穰於偵訊及本院審理中陳述時連性
    交易場所之位置亦陳述錯誤，其記憶顯然並非清晰可靠，其
    指認被告招攬其從事性交易，是否可採，要非無疑。又本件
    並無任何證據足證被告得使用彰化縣和美鎮○○街56巷4號
    或與得使用該處之人有何關連，難認其有介紹他人至該處性
    交易之可能。況被告自己屋內已有女子從事性交易，更無須
    將生意介紹至他處，此部分犯罪事實是否屬實，難以認定。
  2.證人即本件聲請搜索前查訪之警員楊志超雖於本院審理中證
    稱其曾看到被告在彰化縣和美鎮○○街62號附近與男子攀談
    ，但不知道被告交談之內容為何，其詢問被告攀談之男子，
    該男子表示被告詢問他要不要性交易云云（見本院卷第37頁
    背面至第38頁）。但其亦表示並無留存盤查之記錄，亦無該
    男子之資料，且其並未聽見被告與該男子之談話等語（見本
    院卷第38頁至第38頁背面），是證人楊志超此部分所述已無
    從查證。另證人即警員林孟勳於本院審理中證稱：當日去搜
    索時，有看到彰化縣和美鎮○○街62號有小姐站在門外攬客
    ，但無法看清是否被告，進入搜索時被告並未出現，是之後
    才出來等語（見本院卷第41頁至第42頁），然其既無法確認
    在門口攬客者是否為被告，且入內後亦未第一時間發現被告
    ，亦難以其證詞證明被告有在上址招攬男客而媒介性交易。
  3.另被告聲請傳喚之證人周美足證稱其係彰化縣和美鎮○○街
    56巷4 號之所有人，將之租予證人黃湘玉，但又表示其從未
    進去過該處，對內部之格局不瞭解云云，與一般出租人之情
    形顯然有異；證人黃湘玉則證稱其承租彰化縣和美鎮○○街
    56巷4 號數年，但卻對其內之格局陳述前後不一，亦與常情
    有違，上開2 名證人之證述均不足採為對被告有利之認定。
  4.綜上所述，被告聲請傳喚之證人雖不足採信，然本件檢察官
    所提出之證據不足使本院形成被告曾為此部分犯行之確信，
    且亦查無其他證據足證被告確有此部分之犯行，揆諸前揭法
    條及判例意旨，本應為無罪之諭知，惟此部分若成罪，公訴
    人認與前揭有罪部分屬一罪關係，爰不另為無罪之諭知，附
    此敘明。
據上論斷，應依刑事訴訟法第299 條第1 項前段，刑法第231 條
第1 項、第41條第1 項前段，刑法施行法第1 條之1 第1 項、第
2 項後段，判決如主文。
本案經檢察官賴志盛到庭執行職務。
中    華    民    國    99    年    12    月    14    日
                  刑事第五庭  審判長法  官  周淡怡
                    
                                    法  官  蔡家瑜

                                    法  官  王奕勛
以上正本證明與原本無異。
如不服本判決應於收受判決後10日內向本院提出上訴書狀，並應
敘述具體理由；其未敘述上訴理由者，應於上訴期間屆滿後20日
內向本院補提理由書（均須按他造當事人之人數附繕本）「切勿
逕送上級法院」。
中    華    民    國    99    年    12    月    14    日
                                    書記官  戴國安
附錄本案論罪科刑法條全文：
中華民國刑法第231條
（圖利使人為性交或猥褻罪）
意圖使男女與他人為性交或猥褻之行為，而引誘、容留或媒介以
營利者，處 5 年以下有期徒刑，得併科 10 萬元以下罰金。以
詐術犯之者，亦同。
公務員包庇他人犯前項之罪者，依前項之規定加重其刑至二分之
一。

司法院資訊處製作；財團法人民間司法改革基金會備份。
